【裁判字號】    89,上易,1448
【裁判日期】    890725
【裁判案由】    違反商標法
【裁判全文】
臺灣高等法院高雄分院刑事判決    八十九年度上易字第一四四八號
    上訴人  台灣高雄地方法院檢察署檢察官
    被  告  乙○○
右上訴人因被告違反商標法案件，不服臺灣高雄地方法院八十九年度易字第二三五○
號中華民國八十九年七月廿五日第一審判決（起訴案號：臺灣高雄地方法院檢察署八
十九年度偵字第一○三九九號，移送併辦案號：同檢察署八十九年度偵字第一一六三
二號），提起上訴，本院判決如左：
      主      文
原判決撤銷。
乙○○連續明知為於同一商品，使用相同於他人註冊商標之圖樣之商品而販賣，處有
期徒刑貳月，如易科罰金以佰元折算壹日。
扣案如附表所示之仿冒商品，均沒收。
      事      實
一、乙○○明知如附表所示之商標圖樣，分別係法商路易威登馬爾悌耶公司（以下簡
    稱路易公司）、瑞士商倩妮股份有限公司（以下簡稱倩妮公司）、盧森堡商普瑞
    弗公司（以下簡稱普瑞弗公司）、美商佳得公司、英商奧佛雷旦喜股份有限公司
    、義商固善歡固喜公司等向我國經濟部中央標準局（八十八年一月二十六日改制
    為甲慧財產局）申請註冊登記，經核准而取得指定使用於皮包、皮夾、手提箱袋
    類之商品之商標專用權，且目前均在專用期間內。竟基於意圖營利之概括犯意，
    於民國八十九年四月中、下旬某日，在高雄市○○區○○路與中山路交岔口附近
    ，以新台幣（以下同）九萬元，向綽號「阿坤」之成年男子，販入仿冒如附表所
    示商標圖樣之皮包、皮夾等商品約二百七十件後，即連續在高雄市○○區○○路
    與新田路口擺設攤位，以每件五百九十元之價格，出售予不特定之人牟利，每週
    約販賣四、五天，共賣出約三、四十件。嗣於同年五月六日二十二時十分許，在
    同處為警查獲，並扣得如附表所示之仿冒品共二百三十七件。
二、案經普瑞弗公司告訴及高雄市政府警察局苓雅分局移送台灣高雄地方法院檢察署
    察官偵查起訴及併案審理。
      理      由
一、訊之被告乙○○固不否認有於右揭時地販賣仿冒商品之事實，惟否認犯罪，辯稱
    ：因上手告訴並非仿冒品，我才販賣云云。惟查被告乙○○於警訊及偵查中均對
  販賣仿冒商品之事實供述綦詳，並未辯及不知為仿冒品等詞，且被告乙○○以每
    件仿冒品平均價格三、四百元販入，而以每件五百九十元賣出，與本件各該商標
    使用之商品之正品市價每件數千元至數萬元相去甚遠，被告以販賣皮包、皮夾為
    業，焉有不知所賣廉價品為仿冒品之理，被告乙○○所辯顯無可採。又本件如附
    表所示之商標係在我國註冊，享有專用權，並仍在專用期間等情，復有商標註冊
    証影本十四張附卷可按，此外復有如附表所示仿冒皮包及皮夾二百三十七件扣案
    可資佐証，事証明確，其犯行已堪認定。
二、核被告乙○○所為，係犯商標法第六十三條明知為仿冒商品而販賣罪。被告乙○
    ○先後多次販賣仿冒商品之行為，時間緊接，所犯犯罪構成要件相同，顯係基於
    概括犯意反覆為之，為連續犯，應依刑法第五十六條連續犯之規定，以一罪論。
三、原審予以論科，固非無見，惟查被告乙○○販賣之仿冒品數量有二百三十七件，
    為數不少，原審僅科處拘役四十日，尚嫌過輕，檢察官上訴指摘原判決量刑過輕
    ，為有理由，原判決自應予撤銷改判。審酌被告乙○○不思以合法正當途徑賺取
    錢財，為圖一己私利，販賣仿冒商品，侵害他人之商標專用權，查獲之仿冒品數
    量有二百卅七件等一切情狀，爰量處有期徒刑二月，並諭知如易科罰金以三百元
    折算一日。扣案如附表所示之仿冒品二百三十七件，為被告乙○○犯商標法第六
    十三條之罪所販賣之商品，依商標法第六十四條之規定，不問屬於犯人與否，均
    宣告沒收之。
據上論結，應依刑事訴訟法第三百六十九條第一項前段、第三百六十四條、第二百九
十九條第一項前段，商標法第六十三條、第六十四條，刑法第十一條、第五十六條、
第四十一條，罰金罰鍰提高標準條例第二條，判決如主文。
本案經檢察官林應華到庭執行職務。
中    華    民    國     八十九     年       十       月     十七   日
                              臺灣高等法院高雄分院刑事第八庭
                                  審判長法官  郭雅美
                                        法官  洪兆隆
                                        法官  張盛喜
右正本證明與原本無異。
不得上訴。
                                      書記官  鄭翠芬
中    華    民    國     八十九     年       十       月    十九    日
本案判決附錄法條：
商標法第六十三條：
明知為前條商品而販賣、意圖販賣而陳列、輸出或輸入者，處一年以下有期徒刑、拘
役或科或併科新臺幣五萬元以下罰金。
商標法第六十四條：
犯前二條之罪所製造、販賣、陳列、輸出或輸入之商品不問屬於犯人與否，沒收之。
                                                                        Ｄ


司法院資訊處製作；財團法人民間司法改革基金會備份。
